【裁判字號】    89,易,5115
【裁判日期】    900227
【裁判案由】    違反著作權法
【裁判全文】
臺灣高雄地方法院刑事判決                        八十九年度易字第五一一五號
    公  訴  人  臺灣高雄地方法院檢察署檢察官
    被      告  乙○○
右被告因違反著作權法案件，經檢察官提起公訴（八十九年度偵字第二四八八號）
，及移送併案（九十年度偵字第五四九號），本院判決如左：
    主  文
乙○○共同連續以明知為侵害著作權之物，意圖營利而交付之方法侵害他人之著作權
，處有期徒刑陸月，如易科罰金，以佰元折算壹日；緩刑年。
扣案如附表壹所示盜版音樂光碟片共貳佰零片、ＰＩＯＮＥＥＲ牌音響壹部、喇叭
壹個、如附表貳所示盜版音樂光碟片共壹佰貳拾捌片，均沒收。
    事  實
一、乙○○明知年籍姓名不詳綽號「阿成」之成年男子所有如附表壹所示之音樂光碟
    片二百零三片，均是非法重製屬上華國際音樂股份有限公司、新力哥倫比亞音樂
    股份有限公司、科藝百代股份有限公司、魔岩唱片股份有限公司、豐華唱片股份
    有限公司、滾石國際音樂股份有限公司、華納國際音樂股份有限公司、博德曼股
    份有限公司、環球音樂國際唱片股份有限公司、福茂唱片音樂股份有限公司及艾
    迴股份有限公司錄音著作財產權之盜版品，係侵害他人之著作財產權之物，竟意
    圖散布，並基於概括之犯意，於民國八十九年十一月二日晚間七時三十分許，與
    年籍姓名不詳綽號「阿成」基於共同犯意之聯絡，將部分前開盜版音樂光碟片陳
    列在高雄縣梓官鄉○○路蚵寮夜市攤位，擬以每片新台幣（下同）一百元之價格
    販售與不特定人，約定每賣出一百片，即自其中抽取二千元，甫擺好攤位，旋為
    警當場查獲（公訴人誤為同日二十一時始查獲），並自前開攤位扣得如附表壹所
    示之盜版音樂光碟片共二百零三片、ＰＩＯＮＥＥＲ牌音響一部、喇叭一個。
二、乙○○明知其以音樂光碟片每片五十元之價格，向年籍姓名不詳綽號「阿成」之
    成年男子所購得之音樂光碟片，為未經滾石國際音樂股份有限公司、華納國際音
    樂股份有限公司、上華國際企業股份有限公司、福茂唱片音樂股份有限公司、科
    藝百代股份有限公司、新力哥倫比亞音樂股份有限公司、博德曼股份有限公司、
    豐華唱片股份有限公司、環球國際唱片股份有限公司、魔岩唱片股份有限公司、
    艾迴股份有限公司授權，而擅自重製該等公司享有著作權之音樂著作，竟意圖營
    利並基於承上之概括犯意，自八十九年十一月十二日晚上七時三十分許起，在屏
    東市瑞光市場設置攤位，以每片光碟片一百元之價格，每日向「阿成」購買一百
    片，且將購得之盜版音樂光碟片連續販賣交付予不特定之人牟利，嗣於同年月十
    四日晚上十時四十五分許，在前開市場攤位為警當場查獲，並扣得如附表貳所示
    之盜版音樂光碟片共一百二十八片。
三、案經上華國際音樂股份有限公司、新力哥倫比亞音樂股份有限公司、科藝百代股
    份有限公司、魔岩唱片股份有限公司、豐華唱片股份有限公司、滾石國際音樂股
    份有限公司、華納國際音樂股份有限公司、博德曼股份有限公司、環球音樂國際
    唱片股份有限公司、福茂唱片音樂股份有限公司及艾迴股份有限公司訴由內政部
    警政署保安警察大隊第二總隊第五大隊第一中隊報請臺灣高雄地方法院檢察署檢
    察官偵查起訴及移送併辦審理。
    理  由
一、訊據被告坦承右揭犯罪事實不諱，核與告訴人上華國際音樂股份有限公司、新力
    哥倫比亞音樂股份有限公司、科藝百代股份有限公司、魔岩唱片股份有限公司、
    豐華唱片股份有限公司、滾石國際音樂股份有限公司、華納國際音樂股份有限公
    司、博德曼股份有限公司、環球音樂國際唱片股份有限公司、福茂唱片音樂股份
    有限公司及艾迴股份有限公司代理人甲○○、丙○○指述綦詳，此外復有如附表
    壹所示盜版音樂光碟片二百零三片、ＰＩＯＮＥＥＲ牌音響一部、喇叭一個、如
    附表貳所示盜版音樂光碟片一百二十八片、現場相片二幀附卷可資佐證，是本件
    事證已明，被告犯行洵堪認定。
二、核被告所為，係犯著作權法第八十七條第二款、第九十三條第三款之以明知為侵
    害著作權之物，意圖散布而陳列之方法侵害他人之著作權罪，以及同法第八十七
    條第二款、第九十三條第三款之以明知為侵害著作權之物，意圖營利而交付之方
    法侵害他人之著作權罪。被告與年籍姓名不詳綽號「阿成」之成年男子間，就犯
    著作權法第八十七條第二款、第九十三條第三款之以明知為侵害著作權之物，意
    圖散布而陳列之方法侵害他人之著作權罪，具有犯意聯絡及行為分擔，為共同正
    犯。被告先後多次販賣盜版音樂光碟片行為，時間緊接，犯罪構成要件相同，顯
    係基於概括之犯意反覆為之，為連續犯，應論以一罪，並加重其刑。又被告分別
    以一意圖散布而陳列、一意圖營利而交付前開盜版音樂光碟片之行為，同時侵害
    告訴人等公司之錄音著作財產權，觸犯構成要件相同之罪名，為想像競合犯，應
    依刑法第五十五條規定，分別從一重處斷。而因同時有連續犯、牽連犯時，應先
    論以連續再牽連數罪間關係，本案依此原則後，由著作權法第八十七條第二款、
    第九十三條第三款之以明知為侵害著作權之物，意圖散布而陳列之方法侵害他人
    之著作權罪之橋樑關係，而同時比較明知為侵害著作權之物、意圖散布而陳列之
    方法侵害他人之著作權罪，及明知為侵害著作權之物、意圖營利而交付之方法侵
    害他人之著作權罪後，應以明知為侵害著作權之物、意圖營利而交付之方法侵害
    他人之著作權罪處斷。其意圖散布而陳列之部分行為，為意圖營利而交付之行為
    所吸收，不另論罪。爰審酌被告為個人不法之利益，不知對他人之智慧財產權予
    以尊重，與國際保護智慧財產權之潮流相違背，對權利人之權利侵害甚鉅，惡性
    非輕，惟犯後坦承犯行，態度尚稱良好，且販出之盜版光碟片僅一百餘片，所生
    危害非鉅等一切情狀，量處如主文所示之刑，並諭知易科罰金之折算標準。又被
    告前未曾受有期徒刑以上刑之宣告，有本院被告院內索引卡紀錄表、臺灣高等法
    院被告全國前案紀錄表各一份在卷可按，且犯後坦承犯行，已有悔意，經此偵查
    、起訴及論罪科刑程序，當知所警惕，信無再犯之虞，本院認所宣告之刑以暫不
    執行為適當，爰併諭知緩刑三年，以啟自新。扣案如附表壹所示之盜版音樂光碟
    片共二百零三片、ＰＩＯＮＥＥＲ牌音響一部、喇叭一個、如附表貳所示盜版音
    樂光碟片一百二十八片，均為被告所有，業經被告供明在卷，且為供犯罪所用之
    物，應均依刑法第三十八條第一項第二款規定，宣告沒收。
三、又公訴人移送併辦部分與起訴之部分，被告係基於概括之犯意，為連續犯，屬裁
    判上一罪，其一部起訴之效力及於全部，故本院自得併予審究，附此敘明。
據上論斷，應依刑事訴訟法第二百九十九條第一項前段，著作權法第八十七條第二款
、第九十三條第三款，刑法第十一條前段、第二十八條、第五十六條、第五十五條、
第七十四條第一款、第四十一條第一項、第三十八條第一項第二款，罰金罰鍰提高標
準條例第二條，判決如主文。
中      華      民      國     九十     年     二     月     二十七     日
                                  臺灣高雄地方法院刑事第一庭
                                      法  官   郭貞秀
右正本證明與原本無異。
如不服本判決，應於判決送達後十日內，向本院提出上訴狀。
                                  書  記  官   黃國忠
中    華    民    國      九十      年       三      月       一      日


司法院資訊處製作；財團法人民間司法改革基金會備份。
